【裁判字號】    97,訴,620
【裁判日期】    970930
【裁判案由】    違反毒品危害防制條例
【裁判全文】
臺灣新竹地方法院刑事判決              97年度訴字第620 號
公  訴  人  臺灣新竹地方法院檢察署檢察官
被      告  甲○○
上列被告因違反毒品危害防制條例案件，經檢察官提起公訴（97
年度毒偵字第967 號），本院依簡式審判程序判決如下：
    主  文
甲○○施用第一級毒品，累犯，處有期徒刑壹年。
    事實及理由
壹、構成犯罪事實：
一、甲○○前於民國91年3 月間，因施用毒品案件，經本院以91
    年度毒聲字第273 號裁定送觀察、勒戒後，認無繼續施用毒
    品傾向，經臺灣新竹地方法院檢察署檢察官（下稱檢察官）
    於91年3 月30日以91年度毒偵字第438 號為不起訴處分確定
    ；復於92年3 月間，因施用毒品案件，經本院以92年度毒聲
    字第164 號裁定送觀察、勒戒，並於92年5 月2 日入臺灣新
    竹看守所附設勒戒處所執行觀察勒戒，亦認無繼續施用毒品
    之傾向，於92年5 月22日因無繼續施用毒品傾向出所而執行
    完畢，嗣經檢察官於92年6 月6 日以91年度毒偵字第1229號
    為不起訴處分確定。
二、甲○○不知警惕，又於93年5 月間，因施用第一級、第二級
    毒品案件，經臺灣苗栗地方法院（下稱苗栗地院）於93年12
    月10日，以93年度訴字第222 號刑事判決，分別判處有期徒
    刑11月、9 月，並經定應執行刑為有期徒刑1 年7 月，嗣於
    94年1 月19日確定，其執行情形詳如後述累犯部分。
三、甲○○竟不知警惕，於前開觀察勒戒處分執行完畢釋放後5
    年內，復基於施用第一級毒品海洛因及施用第二級毒品安非
    他命的犯罪意思，於97年3 月3 日晚上9 時許，在新竹市○
    ○區○○路1 段125 巷6 號旁的鐵皮屋內，以將第一級毒品
    海洛因與第二級毒品安非他命摻在一起置於玻璃球內，再以
    火燒烤，吸其煙霧之方式，同時施用第一級毒品海洛因、第
    二級毒品安非他命1 次。嗣為警於97年3 月4 日下午4 時許
    ，在上開鐵皮屋內查獲，經警採集其尿液送驗結果，呈嗎啡
    陽性及安非他命、甲基安非他命陽性反應，始悉上情。
貳、程序方面：
    本件被告甲○○所犯施用第一級毒品、施用第二級毒品等罪
    ，均非死刑、無期徒刑、最輕本刑為3 年以上有期徒刑之罪
    ，或高等法院管轄第一審之案件，被告於本院準備程序進行
    中，就被訴事實為有罪之陳述，經本院合議庭認合於刑事訴
    訟法第273 條之1 第1 項之規定，裁定進行簡式審判程序，
    此合先敘明。
、認定犯罪事實所根據的證據及理由：
一、被告甲○○於警局詢問時之供述，及本院準備程序、簡式審
    判程序訊問時之自白。
二、又被告為警查獲時，經採尿送驗結果，呈第一級毒品嗎啡陽
    性反應，及第二級毒品安非他命、甲基安非他命陽性反應，
    亦有苗栗縣警察局刑事警察大隊毒品犯罪嫌疑人尿液採驗作
    業管制紀錄影本、詮昕科技股份有限公司於97年3 月18日所
    出具之原樣編號97F023號濫用藥物尿液檢驗報告各1 紙附卷
    可憑。
三、臺灣高等法院被告前案紀錄表、刑案資料查註紀錄表及全國
    施用毒品案件紀錄表各1 份在卷可證。
肆、論罪科刑的理由：
一、論罪：
（一）被告甲○○所為，係犯毒品危害防制條例第10條第1 項之
      施用第一級毒品罪及同條例第10條第2 項之施用第二級毒
      品罪。被告施用前持有第一級、第二級毒品之低度行為為
      施用第一級、第二級毒品之高度行為所吸收，均不另論罪
      。
（二）想像競合犯：被告係以將第一級毒品海洛因與第二級毒品
      安非他命摻在一起施用之方式，同時施用第一級毒品海洛
      因與第二級毒品安非他命，業已認定如前述，被告所犯上
      開施用第一級毒品罪、施用第二級毒品罪2 罪間，顯係一
      行為觸犯數罪名，屬想像競合犯，應從較重之施用第一級
      毒品罪處斷。起訴書原認被告所犯上開2 罪，應予分論併
      罰，容有未洽，併予敘明。
（三）累犯：被告甲○○前曾於92年2 月間，因贓物案件，經苗
      栗地院於94年4 月28日，以93年度易字第222 號刑事判決
      ，判處無罪，嗣經檢察官提起上訴，經臺灣高等法院臺中
      分院於94年9 月21日，以94年度上易字第846 號刑事判決
      ，撤銷原判決，改判有期徒刑3 月，嗣於94年10月24日確
      定；又於93年5 月間，因施用第一級、第二級毒品案件，
      經苗栗地院於93年12月10日，以93年度訴字第222 號刑事
      判決，分別判處有期徒刑11月、9 月，並經定應執行刑為
      有期徒刑1 年7 月，嗣於94年1 月19日確定；又於93年11
      月間，因竊盜案件，經本院於94年6 月30日，以94年度易
      字第39號刑事判決，判處有期徒刑1 年6 月，嗣於94年7
      月18日確定。上開各罪接續執行，於94年2 月1 日入監執
      行，並於96年4 月4 日因縮短刑期假釋出監並付保護管束
      ，其保護管束期間原應至97年1 月26日始行屆滿，惟依96
      年7 月16日生效施行之中華民國九十六年罪犯減刑條例第
      2 條第2 項前段之規定，時值假釋中之被告，於該條例施
      行之日起，視為已依同條例第2 條第1 項第3 款規定減其
      宣告刑2 分之1 ，毋庸聲請裁定減刑，上開4 罪因而分別
      視為減為有期徒刑1 月又15日、5 月又15日、4 月又15日
      、9 月，復經臺灣高等法院臺中分院於96年11月23日，以
      96年度聲字第1929號裁定定應執行刑為有期徒刑1 年8 月
      確定，因而已執畢刑期，上開案件應視為於96年7 月16日
      執行完畢等情，有臺灣高等法院被告前案紀錄表及刑案資
      料查註紀錄表各1 份為證，其於5 年以內故意再犯本件有
      期徒刑以上之罪，為累犯，應依刑法第47條第1 項規定，
      加重其刑。
二、科刑：審酌被告素行不良，經施以觀察勒戒處分後，本次又
    再度施用足以導致精神障礙及生命危險之成癮性毒品，其前
    經施以觀察勒戒仍無法使其戒斷毒癮，足見其缺乏拒用毒品
    之決心及悔改之意，兼以施用毒品所生危害以自戕健康為主
    ，及其施用次數，犯罪後坦白承認犯行等一切情狀，量處如
    主文所示之刑，以資懲儆。
伍、適用法律依據：
一、程序法方面：刑事訴訟法第273 條之1 第1 項、第299 條第
    1 項前段。
二、實體法方面：毒品危害防制條例第10條第1 項、第2 項，刑
    法第11條前段、第55條、第47條第1 項，判決如主文。
本案經檢察官郭進昌到庭執行職務。
中    華    民    國    97    年    9     月    30    日
                  刑事第四庭法  官  馮俊郎
以上正本證明與原本無異。
如不服本判決，應於判決送達後10日內向本院提出上訴書狀。上
訴書狀應敘述具體理由，未敘述上訴理由者，應於上訴期間屆滿
後20日內補提理由書狀於本院（均須按他造當事人之人數附繕本
）「切勿逕送上級法院」。
中    華    民    國    97    年    10    月    1     日
                            書記官  鄧雪怡
附錄本案論罪科刑實體法條全文：
毒品危害防制條例第10條第1 項、第2 項：
施用第一級毒品者，處 6 月以上 5 年以下有期徒刑。
施用第二級毒品者，處 3 年以下有期徒刑。


司法院資訊處製作；財團法人民間司法改革基金會備份。
